臺灣高雄地方法院刑事判決　　　　　　　99年度易字第2518號
公　訴　人　臺灣高雄地方法院檢察署檢察官
被　　　告　王健偉
　　　　　　梁俊傑
　　　　　　李蜀渝
上列被告等因恐嚇取財等案件，經檢察官提起公訴（99年度偵字
第33361 、36442 號），暨移送併辦（100 年度偵字第17383 號
），本院判決如下：
    主  文
王健偉共同犯剝奪他人行動自由罪，處有期徒刑拾月；又共同犯
恐嚇危害安全罪，處拘役肆拾日，如易科罰金，以新台幣壹仟元
折算壹日。
李蜀渝共同犯剝奪他人行動自由罪，處有期徒刑捌月。又共同犯
恐嚇危害安全罪，處拘役肆拾日，如易科罰金，以新台幣壹仟元
折算壹日；又犯恐嚇危害安全罪，處拘役肆拾日，如易科罰金，
以新台幣壹仟元折算壹日；又共同犯散布文字誹謗罪，處拘役肆
拾日，如易科罰金，以新台幣壹仟元折算壹日。應執行拘役壹佰
日，如易科罰金，以新台幣壹仟元折算壹日。
梁俊傑無罪。
    事  實
一、王健偉、金煒麒（另由檢察官通緝中）因獲知梁俊傑在林坤
    生所經營，址設高雄市○鎮區○○路503 巷14弄11號之旺泰
    坤國際實業有限公司（下稱旺泰坤公司）從事仲介油品買賣
    業務，即欲透過代銷旺泰坤公司之油品轉賣予廣和土木工程
    有限公司（下稱廣和公司），藉以從中賺取價差，梁俊傑隨
    即將該筆交易訊息轉知林坤生，並將空白之旺泰坤公司代銷
    契約書、備忘錄草稿各1 份，交予金偉麒，再由金煒麒交給
    王健偉審閱。嗣民國99年7 月20日林坤生因故決定不出售油
    品，王健偉即要求無犯意聯絡之梁俊傑（詳理由欄參、三、
    (一)至(四)）將於翌日上午至旺泰坤公司辦公室和林坤生談判，
    隨後王健偉即夥同金煒麒、李蜀渝，及其他姓名年籍不詳之
    成年男子多人，共同基於剝奪他人行動自由之犯意聯絡，由
    王健偉夥同金煒麒、李蜀渝，及其他姓名年籍不詳之成年男
    子多人於當日上午10時許至旺泰坤公司，並要求旺泰坤公司
    職員黃俊傑打電話通知林坤生到場。林坤生經通知後，約於
    同日上午11時許抵達旺泰坤公司，即遭王健偉、金偉麒等人
    強行圍在辦公室內談判，李蜀渝則與其餘同夥在旺泰坤公司
    門口守候，不讓林坤生自由離去。過程中王健偉並對林坤生
    恫稱：「我認識的兄弟很多，大家都認識我的名字」等語，
    致林坤生心生畏懼，迫使林坤生簽定備忘錄。嗣林坤生簽完
    後，王健偉即續向林坤生恫稱：「油不是你說合格就合格，
    要我說了才可以」等語，並命梁俊傑計算若旺泰坤公司未依
    代銷契約履約，將造成如何之損失。梁俊傑因對王健偉之行
    為舉止同感畏懼，不敢妄以拒絕，遂應王健偉之要求計算後
    回稱：「會造成約2000萬元的損失」乙語，隨後王健偉要求
    林坤生簽發本票，以擔保賠償損失，林坤生不敢不從，遂簽
    發票號分別為WG0000000 、WG0000000 、WG0000000 ，面額
    分別為新台幣（下同）500 萬元、100 萬元、100 萬元，發
    票日及到期日均空白，面額共700 萬元之本票3 紙交付王健
    偉收執，王健偉等人隨後才於當日下午4 時許離開旺泰坤公
    司。離開前，王健偉開口要求林坤生設宴請客，林坤生則希
    望趁機取回上揭本票遂同意之，並相約於當日晚間6 時許，
    前往高雄巿五福三路之滿家小館，用餐時王健偉復將林坤生
    叫到一旁，續向林坤生恫稱：「我是很大尾的人，我一出來
    就須要幾百萬元」等語，使林坤生心生畏懼，同意以100 萬
    元之代價換回其所開立之上揭3 紙本票，隨後並前往沈連明
    住處向其借得支票號碼分別為AZ0000000 至0000000 ，發票
    日分別為99年8 月23日、99年9 月23日、99年10月23日，面
    額分別為20萬、20萬、30萬之支票3 紙後，返回滿家小館將
    上揭3 紙支票交予王健偉，王健偉並要求林坤生翌日應再付
    30萬元經林坤生佯稱同意後，方將林坤生簽定之備忘錄及簽
    發之3 紙本票交還林坤生，以上揭方式剝奪林坤生之行動自
    由約達5 、6 小時。
二、王健偉隨後於99年7 月27日上午10時許，要求無犯意聯絡之
    梁俊傑（詳理由欄參、三、(五)）帶其及李蜀渝、金煒麒，及
    不詳姓名、年籍之成年男子約5 、6 人前往高雄市○○區○
    ○路93之37號沈連明所經營之中孚綠能股份有限公司（下稱
    中孚綠能公司），王健偉與李蜀渝竟另行起意，共同基於恐
    嚇之犯意聯絡，由王健偉對沈連明恫稱：「若支票到期無法
    兌現，將有大事情發生，林坤生也會有事情發生」，李蜀渝
    亦對沈連明恫稱：「支票若無法兌現，則工廠就不用開了」
    等語，致沈連明心生畏懼後，即行離去。同日下午2 時許，
    王健偉又夥同不詳姓名之成年男子2 人返回中孚綠能公司，
    由王健偉向沈連明表示，希望將上揭3 紙面額共70萬元之支
    票換開成每紙5 萬元之支票13紙，可以少算5 萬元，遭沈連
    明以身上沒有那麼多支票及未經林坤生同意，無法擅自作主
    更改為由加以拒絕後，王健偉即續向沈連明恫稱：「聯絡林
    坤生出面處理，不要惹他生氣」等語，致沈連明心生畏懼。
    同年月31日，王健偉、李蜀渝又一起到中孚綠能公司，由王
    健偉、李蜀渝以上揭相同話語恫嚇沈連明，致沈連明心生畏
    懼。
三、李蜀渝又另行起意，於99年9 月23日前之8 月間某日，到中
    孚綠能公司向沈連明表示持有其中支票號碼AZ0000000 ，發
    票日99年9 月23日，面額20萬元之支票1 紙，要求兌現未果
    ，即向沈連明恫稱：「若你不當場給現金，會叫人來找你，
    並讓你工廠關廠」等語，致沈連明因而心生畏懼。
四、嗣李蜀渝因向沈連明要求支付上揭票款遭拒，隨即於99年9
    月23日提示上揭支票，旋遭以存款不足為由退票。李蜀渝隨
    即於99年10月1 日、7 日及10日，陸續以門號0000000000號
    之行動電話，撥打沈連明所使用門號0000000000號行動電話
    ，要求沈連明支付票款，因沈連明一再託詞延期付款，李蜀
    渝心生不悅，遂與姓名、年籍均不詳之成年男子2 人另行基
    於誹謗、恐嚇危害安全之犯意聯絡，由李蜀渝指示該2 名成
    年男子，於同月11日9 時30分前某時，前往中孚綠能公司，
    並在該公司門口灑冥紙，及在地面、牆上分別以紅色油漆噴
    上「欠債還錢」各1 遍，致使沈連明心生畏懼及損害沈連明
    之名譽。嗣經林坤生、沈連明報警處理，始循線查悉上情。
五、案經沈連明訴由高雄巿政府警察局刑事警察大隊報請臺灣高
    雄地方法院檢察署檢察官偵查起訴，及移送併案審理。
    理  由
壹、證據能力部分
一、按被告以外之人於偵查中向檢察官所為陳述，除顯有不可信
    之情況者外，得為證據，同法第159 條之1 第2 項定有明文
    。本件證人林坤生、沈連明於檢察官偵查中所為之陳述，其
    等未曾提及檢察官在偵查時有不法取供之情形，反對該項供
    述得具有證據能力，亦未釋明上開供述有顯不可信之情況，
    依上說明，其等於偵查中之證言自均具有證據能力。
二、被告以外之人於審判外之陳述雖不符刑事訴訟法第159 條之
    1 至之4 等四條之規定，而經當事人於審判程序同意作為證
    據，法院審酌該言詞陳述或書面陳述作成時之情況，認為適
    當者，亦得為證據；當事人、代理人或辯護人於法院調查證
    據時，知有刑事訴訟法第159 條第1 項不得為證據之情形，
    而未於言詞辯論終結前聲明異議者，視為有前項之同意，同
    法第159 條之5 定有明文。本件證人林坤生、黃俊傑、沈連
    明，及證人即同案被告王健偉、梁俊傑、李蜀渝（就其他被
    告而言）於警詢中為陳述，其等性質雖屬傳聞證據，惟其等
    所為上開警詢筆錄內容，業經本院審理時予以提示並告以要
    旨，且各經檢察官及被告等人表示意見。當事人已知上述筆
    錄乃傳聞證據，且均未於言詞辯論終結前對該等筆錄內容異
    議，依上開規定，是其等於警詢中之證言應具有證據能力。
貳、有罪部分
一、被告王健偉、李蜀渝被訴如事實欄一所示共同對林坤生犯非
    法剝奪他人行動自由之犯行部分
    訊據被告王健偉供稱伊曾於99年7 月21日上午10時許，與金
    煒麒、李蜀渝等人到旺泰坤公司找林坤生，由伊與林坤生談
    仲介油品買賣，期間並與林坤生簽定備忘錄，並要求他簽發
    面額共700 萬元之本票3 紙，隨後於同日下午6 時許，與林
    坤生等人一起到滿家小館用餐，並與林坤生離席討論後同意
    改由林坤生以向友人借得面額共70萬元之支票3 紙，及翌日
    再交付現金30萬元為條件，換回上揭3 紙本票等語，被告李
    蜀渝則供稱伊曾於上揭時日，與王健偉、金煒麒等人一起到
    旺泰坤公司找林坤生，待到下午離開，沒有去滿家小館等語
    ，惟均矢口否認非法剝奪他人行動自由犯行，被告王健偉辯
    稱伊是因林坤生先爽約不與伊簽定油品代銷契約，導致權益
    受損，才到旺泰坤公司找林坤生談判賠償事宜，伊並未出言
    恐嚇林坤生，也沒有不讓他離開，或脅迫他簽代銷契約、備
    忘錄及本票，後來到滿家小館用餐，也是林坤生主動提出要
    以10 0萬元換回本票，伊亦未出言恐嚇他云云，被告李蜀渝
    則辯稱在旺泰坤公司都是王健偉與林坤生談，伊只有在旁觀
    看、抽煙，並未參與談判，不清楚談判內容，也沒不讓林坤
    生離開云云。經查：
  (一)王健偉、李蜀渝夥同金煒麒及其他姓名年籍不詳之成年男子
    多人，於當日上午10時許抵達旺泰坤公司辦公室後，即要求
    黃俊傑打電話通知林坤生到公司。林坤生約於同日11時許抵
    達旺泰坤公司後，即遭王健偉、金偉麒等人將林坤生強行圍
    在辦公室內，李蜀渝則與其餘同夥在旺泰坤公司門口處守候
    ，不讓林坤生自由離去乙節，業據證人林坤生於警詢、檢察
    官訊問及本院審理時具結證稱當天是黃俊傑打電話叫我回公
    司，對方將我圍在辦公室，部分人在外面走來走去，不讓我
    離開等語（警卷第106 、111 頁、偵卷第93頁、本院(一)卷第
    178 、180 頁）、證人黃俊傑於警詢及本院審理時具結證稱
    王健偉等人到公司後就要找林坤生，要伊聯絡林坤生到公司
    ，林坤生抵達公司後，伊與林坤生就遭王健偉等人隔開，不
    讓伊表示意見等語（警卷第116 頁、本院(一)卷第263 至268
    頁），大致相符，且證人即同案被告梁俊傑於警詢時亦證稱
    王健偉帶那麼多人到公司就是要林坤生很大的壓力，李蜀渝
    等人進來後就坐在出入口，將林坤生圍在辦公室，讓他有很
    大的壓力（警卷第67頁）。是被告王健偉、李蜀渝等人到旺
    泰坤公司，並在林坤生抵達公司後將他圍在該公司辦公室內
    ，不讓林坤生自由離去之事實，應堪認定。
  (二)而當天在談判過程，王健偉曾向林坤生表示：「我認識的兄
    弟很多，大家都認識我的名字」，並強迫林坤生簽定備忘錄
    ，隨後續向林坤生表示：「油不是你說合格就合格，要我說
    了才可以」等語，復據證人林坤生於警詢、檢察官訊問及本
    院審理時具結證述在卷（警卷第106 頁、偵卷第94頁、本院
    (一)卷第181 頁），而證人黃俊傑於警詢及本院審理時亦具結
    證稱王健偉有說油不是你說合格就合格，要我說了才可以等
    語（警卷第116 頁、本院(一)卷第272 頁），是林坤生遭王健
    偉等人圍困在旺泰坤公司辦公室時，曾遭被告王健偉以上揭
    言語恫嚇之事實，堪以認定。
  (三)王健偉隨後又請梁俊傑計算若林坤生違約將造成2000萬元利
    益之損失，並要脅林坤生先簽立票號分別為WG-0000000、WG
    -0000000、WG-0000000，面額分別為500 萬元、100 萬元、
    100 萬元之本票3 紙交給王健偉收執乙節，業據證人林坤生
    於警詢、檢察官訊問及本院審理時具結證稱伊簽約後，王健
    偉馬上叫梁俊傑計算，並表示如果違約要付違約金，所以要
    伊簽發700 萬元之本票，當時伊害怕無法離開，所以才簽本
    票等語（警卷第111 頁、偵卷第93頁、本院(一)卷第181 至
    183 頁）、證人黃俊傑於本院審理時亦具結證稱當時王健偉
    說林坤生如果沒有交油給他們要賠他們多少錢，並簽本票等
    語（本院(一)卷第275 至276 頁）、證人梁俊傑於檢察官訊問
    及本院審理時亦具結證稱王健偉要林坤生簽本票時，林坤生
    表情很害怕，臉色怪怪的等語（偵卷第61頁、本院(二)卷第31
    頁）。而就一般簽定買賣合約之常情，應在雙方自由意志之
    下，符合雙方公平、利益之情下為之，豈有於甫簽約之際，
    即單方面要求他方若日後違約時，應負擔鉅額之賠償，並要
    求簽發面額合計高達700 萬元之本票供他方收執之理。顯見
    林坤生因遭被告王健偉等人圍困在辦公室內，無法離開才被
    迫簽發上揭本票之事實，亦堪認定。
  (四)王健偉於滿家小館用餐時，將林坤生叫到一旁，續向他恫稱
    ：「我是很大尾的人，我一出來就須要幾百萬元」等語，隨
    後即由林坤生向沈連明借得支票號碼分別為AZ0000000 至00
    00 000，發票日分別為99年8 月23日、99年9 月23日、99年
    10月23日，面額分別為20萬、20萬、30萬之支票3 紙後，再
    返回滿家小館將上揭支票交予王健偉，王健偉並要求林坤生
    隔日須再付30萬元乙節，復據證人林坤生於檢察官訊問及本
    院審理時具結證述在卷（偵卷第94頁、本院(一)卷第187 至18
    8 頁），且證人沈連明於警詢及本院審理時亦證稱林坤生找
    伊借上揭3 紙支票有表示遭人恐嚇（警卷第120 頁、本院(一)
    卷第209 至210 頁），顯見林坤生係遭被告王健偉恐嚇後，
    始同意向沈連明借上揭3 紙支票及翌日再給30萬元現金，藉
    以換回前述700 萬元本票之事實，堪以認定。
  (五)被告王健偉雖辯稱伊是因林坤生爽約不與伊簽定油品代銷契
    約，導致權益受損，才到旺泰坤公司找林坤生談判賠償事宜
    云云。惟查，案發前王健偉與旺泰坤公司尚未正式簽定油品
    代銷契約乙節，為被告王健偉所不爭執（本院(二)卷第98頁）
    ，且證人林坤生於本院審理時亦具結證稱伊事先向黃俊傑表
    示不打算作該筆生意（本院(一)卷第176 頁）、證人黃俊傑於
    本院審理時也具結證稱林坤生表示要回絕對方該筆油品買賣
    （本院(一)卷第264 頁）、證人梁俊傑於本院審理時則具結證
    稱伊事先有跟王健偉說老闆林坤生說不賣油了（本院(二)卷第
    42頁），顯見雙方暨未正式簽定契約，自難認旺泰坤公司或
    林坤生有何違約之情，或是因而導致王健偉受何具體之損失
    ，故被告王健偉夥同金煒麒、李蜀渝等多名男子到旺泰坤公
    司將林坤生圍困在辦公室內之舉，要難認係正當合法之談判
    手段。被告王健偉另辯稱伊未出言恐嚇林坤生，也沒有不讓
    他離開，或脅迫他簽備忘錄、本票云云。惟查，王健偉、金
    煒麒等人將林坤生圍在旺泰坤公司辦公室談判時，王健偉陸
    續向林坤生恫稱：「我認識的兄弟很多，大家都認識我的名
    字」、「油不是你說合格就合格，要我說了才可以」等語，
    除經證人林坤生證述在卷外（警卷第106 頁、偵卷第94頁、
    本院(一)卷第181 頁）、證人黃俊傑於本院審理時亦具結證稱
    王健偉說油不是你說合格就合格，要我說了才可以（本院(一)
    卷第272 頁）、證人梁俊傑於警詢及本院審理時亦具結證稱
    王健偉帶金煒麒、李蜀渝等人進辦公室後，林坤生就開始恍
    神、害怕跟顫抖，當時氣氛怪怪的，伊也會感到害怕（警卷
    第66頁、本院(二)卷第43頁），且將林坤生圍困在辦公室內之
    時間從當日上午11時許至當日下午4 、5 時，復據證人林坤
    生、梁俊傑於本院審理時具結證述在卷（本院(一)卷第180 頁
    、本院(二)卷第37頁），倘如被告王健偉所辯稱當時未恐嚇林
    坤生，則為何連介紹王健偉與林坤生洽談該筆油品買賣交易
    之梁俊傑亦會感到害怕，且將林坤生圍困在辦公室內長達5
    、6 小時之理。是被告王健偉辯稱伊未出言恐嚇林坤生，也
    沒有不讓他離開，或脅迫他簽備忘錄、本票云云，亦與常情
    不符，難以採信。被告王健偉又辯稱到滿家小館用餐時，是
    林坤生主動提出要以100 萬元換回本票，伊未出言恐嚇他云
    云。惟查，在滿家小館用餐時，王健偉先將林坤生叫開，對
    他表示：「我是很大尾的人，我一出來就須要幾百萬元」等
    語，林坤生因而心生畏懼，才表示要向友人借面額共70萬元
    之支票3 紙交予王健偉，並同意隔日再付30萬元以換回前開
    700 萬元之本票乙節，業據證人林坤生於檢察官訊問時具結
    證述在卷（偵卷第94頁），且林坤生當晚向沈連明借得面額
    共70萬元之支票3 紙交予王健偉，亦有卷附支票3 紙可按，
    而被告王健偉對於曾要求林坤生隔日再付30萬元乙節，亦未
    爭執（本院(二)卷第98頁），顯見林坤生應係遭王健偉言語恫
    嚇後，才同意以100 萬元換回稍早遭迫簽發面額共700 萬元
    之本票3 紙，否則殊無在甫簽約之日，即馬上同意賠付王健
    偉100 萬元之理。是被告王健偉辯稱伊未出言恐嚇林坤生要
    他賠償100 萬元云云，亦不可採。
  (六)被告李蜀渝則辯稱在旺泰坤公司都是王健偉在與林坤生談，
    伊只有在旁觀看、抽煙，並未參與談判，不清楚談判內容，
    也沒不讓林坤生離開云云。惟查，當天林坤生從上午11時抵
    達旺泰坤公司後即遭王健偉等人圍困在辦公室內，直到下午
    4 、5 時左右簽完本票前，均無法自由離開，且過程中除王
    健偉態度很兇外，李蜀渝亦在旁幫腔，並在旁邊走來走去乙
    節，業據證人林坤生於檢察官訊問及本院審理時具結證述在
    卷（偵卷第93頁、本院(一)卷第180 頁），況當天陪同王健偉
    到場之人，除李蜀渝外，尚有金煒麒及其他姓名、年籍之男
    子多人，倘李蜀渝在王健偉與林坤生談判時未態度兇惡在旁
    幫腔助勢，衡情林坤生當無法清楚指認其惡行之理。顯見被
    告李蜀渝雖未直接負責與林坤生談判，然其於王健偉與林坤
    生談判過程，態度兇惡在旁幫腔助勢，致林坤生心生畏懼，
    顯與王健偉有犯意聯絡及行為分擔之情甚明。是被告李蜀渝
    辯稱伊只有在旁觀看、抽煙，並未參與談判，不清楚談判內
    容，也沒不讓林坤生離開云云，顯屬事後卸責之詞，不堪採
    信。
  (七)此外復有林坤生所簽發之本票影本3 紙（警卷第132 頁）、
    未簽名之旺泰坤公司代銷契約書及備忘錄各1 份（警卷第13
    4 至136 頁）、已簽名之備忘錄1 份（警卷第137 頁），及
    扣案沈連明所簽發中孚綠能公司之支票3 紙在卷可稽。
  (八)綜上所述，被告王健偉、李蜀渝上揭所辯，均不可信。本件
    事證明確，被告王健偉、李蜀渝上揭剝奪林坤生行動自由等
    犯行，均事證明確，堪以認定。
二、被告王健偉、李蜀渝被訴如事實欄二所示共同對沈連明犯恐
    嚇危害安全之犯行部分
    訊據被告王健偉供稱伊曾與金煒麒、李蜀渝及梁俊傑等人到
    中孚綠能公司找沈連明，過了幾天又與金煒麒、李蜀渝去找
    他一次等語，被告李蜀渝則供稱伊曾與王健偉等人去中孚綠
    能公司找沈連明2 次等語，惟均矢口否認恐嚇危害安全之犯
    行，被告王健偉辯稱伊第一次去找沈連明是去確認支票有沒
    有問題，第二次去則是林坤生爽約後又報案，才去請沈連明
    幫忙找林坤生出面處理，伊未出言恐嚇沈連明云云，被告李
    蜀渝則辯稱伊第一次去找沈連明是確認支票是否由他開出，
    第二次則要他如期兌現，伊亦未出言恐嚇他云云。經查：
  (一)王健偉曾於99年7 月27日上午夥同李蜀渝、金煒麒等人，要
    求梁俊傑帶其等至中孚綠能公司找沈連明，由綽號「老五」
    之王健偉當場對沈連明恫稱：「若支票到期無法兌現，將有
    大事情發生，林坤生也會有事情發生」，李蜀渝亦對沈連明
    恫稱：「支票若無法兌現，則工廠就不用開了」等語後離開
    ，同日下午2 時許，王健偉又夥同不詳姓名男子2 人到中孚
    綠能公司，由王健偉續向沈連明表示，希望將上揭3 紙支票
    換開成每紙5 萬元之支票13紙，可以少算5 萬元，遭沈連明
    拒絕後，又續向沈連明恫稱：「聯絡林坤生出面處理，不要
    惹他生氣」等語，事後過了幾天，王健偉又夥同李蜀渝以上
    揭話語恐嚇沈連明等節，業據證人沈連明於警詢、檢察官訊
    問及本院審理時具結證述在卷（警卷第121 至122 頁、偵卷
    第95頁、本院(一)卷第211 至215 頁），並於警詢時指認被告
    王健偉、李蜀渝為對他出言恐嚇之人（警卷第124 、127 頁
    ），且前後指述大致相符，應堪採信。
  (二)被告王健偉、李蜀渝雖均辯稱未出言恐嚇沈連明云云。然王
    健偉要求無犯意聯絡之梁俊傑（無罪部分，詳理由欄參、三
    、(五)所述）帶其與李蜀渝、金煒麒等人於99年7 月27日上午
    前往中孚綠能公司找沈連明，及過幾天又由王健偉夥同李蜀
    渝、金煒麒前往中孚綠能公司找沈連明乙節，被告王健偉、
    李蜀渝均未爭執（本院(二)卷第104 、116 頁），而曾前往中
    孚綠能公司找沈連明之人，除王健偉、李蜀渝外，尚有梁俊
    傑、金煒麒等人，倘非被告王健偉、李蜀渝曾對他出言恐嚇
    ，衡情沈連明應無一再清楚指認被告王健偉、李蜀渝對他言
    語恐嚇之理。是被告王健偉、李蜀渝空言否認犯行，俱屬事
    後卸責之詞，不堪採信。被告王健偉另辯稱伊第一次上午去
    找沈連明後，當天下午未再去恐嚇他云云。惟查，王健偉於
    當日下午又夥同姓名、年籍不詳之男子2 人到中孚綠能公司
    找沈連明，表示希望將上揭3 紙支票換開成每紙5 萬元之支
    票13紙，可以少算5 萬元，遭沈連明以身上沒有那麼多支票
    及未經林坤生同意，無法擅自作主更改為由加以拒絕，王健
    偉即向沈連明恫稱：「聯絡林坤生出面處理，不要惹他生氣
    」等語，業據證人沈連明於警詢時證述在卷（警卷第121 至
    122 頁），且證人梁俊傑於本院審理時亦具結證稱沈連明於
    99年7 月27日下午打電話表示王健偉又去找他（本院(二)卷第
    39至40頁），是被告王健偉辯稱99年7 月27日下午未再到中
    孚綠能公司恐嚇沈連明云云，亦顯與事實不符，不堪採信。
三、被告李蜀渝如被訴如事實欄三所示對沈連明犯恐嚇危害安全
    之犯行，及被訴如事實欄四所示對沈連明犯恐嚇危害安全、
    誹謗之犯行部分
    訊據被告李蜀渝供稱伊曾在所持有發票日99年9 月23日，面
    額20萬元之支票屆期前去找沈連明，要他以現金換回該支票
    ，及在該支票跳票後，於99年10月間多次與沈連明電話聯絡
    等語，惟矢口否認出言恐嚇沈連明，或指示他人前往中孚綠
    能公司噴紅漆、灑冥紙之恐嚇、誹謗犯行，並辯稱伊在支票
    屆期前是去找沈連明協商是否改以13萬元換回該紙支票，並
    未出言恐嚇，及跳票後以電話與沈連明聯絡也是為了協商如
    何處理該支票，並未指示他人前往中孚綠能公司噴紅漆、灑
    冥紙云云。經查：
  (一)李蜀渝曾於所持有支票號碼AZ0000000 ，發票日99年9 月23
    日，面額20萬之支票屆期前，夥同另一名男子到中孚綠能公
    司找沈連明，表示伊分到1 紙面額20萬元之支票，要沈連明
    以現金換回該支票，又說若不給現金，會叫人來找他，讓他
    工廠開不下去，業據證人沈連明於檢察官訊問及本院審理時
    具結證述在卷（偵卷第95頁、本院(一)卷第216 頁），而證人
    沈連明與被告李蜀渝事先並不認識，亦無素怨，衡情應無甘
    冒偽證遭追訴之風險，設詞構陷之理。是被告李蜀渝空言否
    認上揭犯行，不堪採信。
  (二)而該紙支票退票後，沈連明、李蜀渝經多次電話協商未果，
    中孚綠能公司門口隨後於99年10月11日上午9 時30分前某時
    遭人灑冥紙，及在地面、牆上，分別以紅漆噴上「欠債還錢
    」字樣乙節，復據證人沈連明於警詢、檢察官訊問及本院審
    理時具結證述在卷（警卷第125 至126 頁、偵卷第95頁、本
    院(一)卷第219 至220 頁），而中孚綠能公司門口遭人潑油漆
    、灑冥紙之事實，亦有卷附現場照片5 幀（警卷第128 頁）
    可按。是沈連明所經營之中孚綠能公司門口，於被告李蜀渝
    所持有上揭支票屆期跳票後，即遭人噴紅漆、灑冥紙之事實
    ，亦堪認定。
  (三)被告李蜀渝另辯稱伊未指示他人到中孚綠能公司門口噴紅漆
    、灑冥紙云云。惟查，被告李蜀渝供稱退票後曾與沈連明有
    多次電話聯絡，討論該紙支票後續處理問題（本院(二)卷第12
    1 至122 頁），且有卷附被告李蜀渝與沈連明之通聯紀錄可
    稽（詳參本院通聯紀錄卷第100 、101 115 、124 頁），顯
    見被告李蜀渝因該紙支票跳票，積極尋找沈連明處理之情，
    應堪認定。另證人王健偉於本院審理時則具結證稱李蜀渝曾
    當面表示是他叫人去中孚綠能公司噴紅漆、灑冥紙（本院(二)
    卷第59頁），而王健偉與被告李蜀渝為好朋友，業據證人王
    健偉於警詢時證述在卷（警卷第8 頁），衡情應無設詞陷害
    李蜀渝之理。是被告李蜀渝空言辯稱伊未指示他人到中孚綠
    能公司門口噴紅漆、灑冥紙云云，顯屬事後卸責之詞，不堪
    採信。
四、按刑法第346 條第1 項之恐嚇取財罪，係以意圖為自己或第
    三人不法所有為構成要件之一，若僅以恐嚇方法使人交付財
    物，而並無不法所有之意圖者，縱令其行為或可觸犯他項罪
    名，要無由成立本條之恐嚇取財罪（最高法院24年上字第36
    66號判例要旨參照）。本件被告王健偉以林坤生原先承諾將
    與其簽定油品代銷契約，事後卻藉故反悔，導致損及其等預
    期利益，進而以言語恐嚇及剝奪林坤生行動自由之手段，將
    林坤生圍困在辦公室內，再以言語恫嚇迫使林坤生簽定備忘
    錄，隨後又藉口要求賠償，脅迫林坤生簽發面額共700 萬元
    之本票3 紙，進而再要求林坤生以向友人沈連明借得面額共
    70萬元之支票3 紙及翌日再交付現金30萬元為條件，換回上
    揭3 紙本票，才讓其離去，被告王健偉、李蜀渝等人雖以恐
    嚇、剝奪他人行動自由等方法為之，然其等目的乃是要求林
    坤生賠償原承諾簽定油品代銷契約，事後卻藉故反悔，將造
    成其等預期利益之損失，手段上或有不法，主觀上尚難認有
    不法所有之意圖，則被告王健偉、李蜀渝等人上開所為應屬
    恐嚇危害他人安全、強制及剝奪他人行動自由之犯行，核與
    恐嚇取財之構成要件尚屬有間。又刑法第302 條第1 項及第
    304 條第1 項之罪，其所保護之法益均為被害人之自由，而
    私行拘禁，即不外以強暴、脅迫為手段，其罪質本屬相同，
    惟第302 條第1 項之法定刑，既較第304 條第1 項為重，則
    以私行拘禁之方法妨害人自由，縱其目的在使人行無義務之
    事，或妨害人行使權利，仍應逕依第302 條第1 項論罪，並
    無適用第304 條第1 項之餘地（最高法院29年上字第3757
    號判例要旨參照）。再者，刑法第302 條之妨害自由罪，原
    包括私禁及以其他非法方法剝奪人之行動自由而言，所謂非
    法方法，當包括強暴脅迫等情事在內…於妨害自由行為繼續
    中，嚇稱如跳車即予輾死等語，自屬包含於妨害行動自由之
    同一意念之中。縱其所為，合於刑法第305 條恐嚇危害安全
    之情形，仍應視為剝奪行動自由之部分行為；刑法第302 條
    第1 項之罪，與同法第304 條第1 項及同法第305 條之罪，
    所保護之法益均為被害人之自由。剝奪人之行動自由罪，不
    外以強暴脅迫為手段，且較他罪為重，縱其目的在行無義務
    之事或妨害他人行使權利或恐嚇他人，仍應逕依刑法第302
    條第1 項論處，無適用同法第304 條、第305 條之餘地（最
    高法院74年台上字第3404號判例要旨、76年度台上字第3511
    號判決要旨參照）。本件被告王健偉、李蜀渝等人恐嚇林坤
    生之犯行係在剝奪他人行動自由之行為繼續中，自屬包含於
    妨害行動自由之同一意念之中。縱其等所為，合於恐嚇危害
    安全之情形，仍應視為剝奪行動自由之部分行為。又其等強
    迫林坤生簽定備忘錄，及簽發本票等所犯強制罪之犯行，與
    私行拘禁因其罪質本屬相同，惟第302 條第1 項之法定刑，
    既較第304 條第1 項為重，應逕依第302 條第1 項論罪。是
    核被告王健偉、李蜀渝就事實欄一所為之犯行，係犯刑法第
    302 條第1 項之剝奪他人行動自由罪。又公訴人認上開事實
    欄一部分之犯行，涉犯恐嚇取財罪嫌，似有誤會，惟與上揭
    剝奪他人行動自由之基礎犯罪事實同一，爰依法變更起訴法
    條，附此敘明。被告王健偉、李蜀渝就此部分犯行，與金煒
    麒及其他姓名、年籍不詳之男子數人，有犯意聯絡及行為分
    擔，應論以共犯。又被告王健偉、李蜀渝就事實欄二部分對
    沈連明所為，則係犯刑法第305 條之恐嚇危害安全罪，公訴
    人起訴認被告王健偉、李蜀渝此部分所為，係犯刑法第346
    條第1 項之恐嚇取財罪，惟因基礎社會事實相同，本院自得
    依法變更起訴法條加以審判。被告王健偉、李蜀渝就事實欄
    二所示之犯行，係基於單一之恐嚇犯意，於短時間內反覆密
    集對同一被害人為恐嚇之犯行，應論以一罪。被告王健偉、
    李蜀渝就相偕前往恐嚇沈連明之部分犯行，有犯意聯絡及行
    為分擔，應論以共犯。被告李蜀渝就事實欄三部分對沈連明
    所為，係犯刑法第305 條之恐嚇危害安全罪。公訴人認被告
    李蜀渝是部分所為，涉犯刑法第346 條第1 項之恐嚇取財罪
    ，惟因基礎社會事實相同，本院自亦得依法變更起訴法條加
    以審判。被告李蜀渝就事實欄四部分對沈連明所為，係犯刑
    法第305 條之恐嚇危害安全罪、第310 條第2 項之散布文字
    誹謗罪。被告李蜀渝是部分犯行一行為同時觸犯恐嚇危害安
    全罪及散布文字誹謗罪，應依想像競合犯，從一重之散布文
    字誹謗罪論處。被告李蜀渝就事實欄四所示之犯行，與姓名
    、年籍不詳之男子2 人有犯意聯絡及行為分擔，應論以共犯
    。又併案關於散布文字誹謗之犯行與上揭事實欄四所示之恐
    嚇危害安全犯罪事實同一，且有想像競合犯之裁判上一罪關
    係為起訴效力所及，本院自得併予審判，附此敘明。被告王
    健偉就事實欄一、二所示之犯行，被告李蜀渝就事實欄一、
    二、三、四所示之犯行，時日相距已久，顯均係分別起意，
    均應予分論併罰。公訴人雖認被告王健偉、李蜀渝上揭涉犯
    刑法第302 條第1 項之剝奪他人行動自由罪、刑法第305 條
    之恐嚇危害安全罪部分，均係基於一恐嚇取財之接續犯意為
    之，僅構成一恐嚇取財罪，然被告王健偉上揭剝奪他人行動
    自由，及1 次恐嚇危害安全之犯行，被告李蜀渝上揭剝奪他
    人行動自由，2 次恐嚇危害安全、1 次誹謗之犯行，均分別
    相隔數日之久，且被告李蜀渝於持有支票號碼AZ00 0000 0
    之該紙支票，又於兌現前及跳票後，分別前往恐嚇、誹謗沈
    連明，顯係分別起意，自應分論併罰，故公訴人認僅構成一
    恐嚇取財罪，應屬誤會。
五、爰審酌被告王健偉、李蜀渝與被害人林坤生僅因是否代銷油
    品引發糾紛，即夥同金煒麒等人將林坤生圍困在辦公室內數
    小時，期間除出言恐嚇林坤生外，並強迫簽定備忘錄及本票
    ，要脅被害人林坤生交付向他人借得面額共70萬元之支票及
    承諾翌日再交付現金30萬元後始行離去，隨後又為迫使沈連
    明如期兌現支票，即前往恐嚇沈連明，被告李蜀渝並在退票
    後，派人前往灑冥紙、噴紅漆，對於林坤生、沈連明身心造
    成相當程度之恐懼、傷害，並對沈連明之名譽造成損害，且
    犯罪後均飾詞圖卸，冀免刑責，毫無反省檢討之意等一切情
    狀，分別量處如主文所示之刑，並對被告王健偉就事實欄二
    、被告李蜀渝就事實欄二、三、四所處之刑，分別諭知易科
    罰金之折算標準。另就被告李蜀渝事實欄二、三、四部分，
    併定其應執行之刑，及諭知易科罰金之折算標準。
參、不另為無罪之諭知部分
一、公訴意旨另以：(一)被告李蜀渝於99年7 月27日下午復與王健
    偉等人前往中孚綠能公司對沈連明恫稱：「支票不兌現，就
    要你工廠關門」等語，因認被告李蜀渝此部分犯行，亦涉犯
    恐嚇取財罪嫌；(二)被告李蜀渝於99年10月11日上午，指示真
    實姓名不詳之男子，前往中孚綠能公司，在該公司門口灑冥
    紙，並在地面及牆上以紅色油漆，分別噴上「欠債還錢」各
    1 遍，致令門戶所具備之美觀功能喪失，因認被告李蜀渝此
    部分犯行涉犯刑法第354 條之毀損罪嫌。
二、公訴人認被告李蜀渝另犯上揭一、(一)部分犯行，無非係以告
    訴人沈連明之指述，為其主要論據。訊據被告李蜀渝供稱伊
    在99年7 月27日下午未再與王健偉前往中孚綠能公司恐嚇沈
    連明等語。經查：告訴人沈連明雖於警詢中指稱綽號「老五
    」之王健偉於99年7 月27日下午又到中孚綠能公司對伊表示
    ，希望將上揭3 紙面額共70萬元之支票換開成每紙5 萬元之
    支票13紙，可以少算5 萬元，遭沈連明以身上沒有那麼多支
    票及未經林坤生同意，無法擅自作主更改為由加以拒絕後，
    王健偉即續向沈連明恫稱：「聯絡林坤生出面處理，不要惹
    他生氣」等語（警卷第121 至122 頁），然並未提及被告李
    蜀渝與王健偉同行前往，亦未指述被告李蜀渝有何言語或肢
    體恐嚇之犯行，是被告李蜀渝是否與王健偉同行，並為恐嚇
    之犯行，即非無疑。又證人沈連明於本院審理時具結證稱伊
    忘記李蜀渝當天下午有無與王健偉再度前往中孚綠能公司（
    本院(一)卷第224 頁），而公訴意旨復未提出其他積極證據，
    以資證明被告李蜀渝是部分犯行，應認其舉證尚有未足。
三、公訴人另認被告李蜀渝上揭一、(二)部分犯行，另涉犯刑法第
    354 條之毀損罪嫌。惟查，刑法上之毀損罪，須毀棄、損壞
    他人之物或致令不堪用，足以生損害於公眾或他人者，始克
    成立，觀諸刑法第354 條規定自明。本件被告李蜀渝指示不
    詳姓名男子2 人在中孚綠能公司地面及牆上以紅色油漆噴上
    「欠債還錢」之字眼，意在恐嚇沈連明，並未毀損中孚綠能
    公司地面及牆上之功能，依法當不構成毀損罪。公訴意旨認
    上揭部分犯行涉犯刑法第354 條之毀損罪，似有誤會。
四、此外，本院依現存卷證，亦查無其他積極證據，足證被告李
    蜀渝有何公訴意旨所指上揭恐嚇危害安全及毀損部分犯行，
    自不得於欠缺證據佐證之情形下，遽為其不利之認定，應認
    被告李蜀渝上揭部分之犯罪尚屬無法證明，本應均為無罪之
    諭知，惟既認被告李蜀渝上揭一、(一)部分犯行，若成立犯罪
    ，亦應與其事實欄二所示之恐嚇危害安全罪（公訴意旨原認
    應成立恐嚇取財罪）為接續犯之實質上一罪關係，及上揭一
    、(二)之部分犯行，若成立犯罪，與事實欄四所示之恐嚇危害
    安全（公訴意旨原認應成立恐嚇取財罪）、誹謗罪為想像競
    合犯之裁判上一罪關係，爰均不另為無罪之諭知。
肆、無罪部分
一、公訴意旨另以：(一)被告梁俊傑先與王健偉、李蜀渝及金煒麒
    共同基於恐嚇取財之犯意，99年7 月21日上午10時許，至旺
    泰坤公司，要求與林坤生進行油品買賣，王健偉等4 人圍住
    林坤生，王健偉並拍桌恫稱：「我認識的兄弟很多，大家都
    認識我的名字」等語，梁俊傑亦附和稱：「若油品不佳，5
    年會造成2000萬元的損失」，使林坤生因而心生畏懼，而簽
    下備忘錄及面額共700 萬元之本票3 張交付王健偉。於同日
    18時許，王健偉等4 人要求林坤生一同前往高雄巿滿家小館
    ，用餐期間王健偉將林坤生叫到一旁，再恫稱：「我是很大
    尾的人，我一出來就須要幾百萬元」等語，使林坤生因而心
    生畏懼，至沈連明住處向其借面額分別為20萬、20萬、30萬
    之支票共3 張，再返回滿家小館交付王健偉，王健偉並要求
    林坤生隔日須再付30萬元，因認被告梁俊傑涉與王健偉等人
    共同對林坤生涉犯刑法第346 條第1 項之恐嚇取財罪嫌；(二)
    被告梁俊傑另與王健偉、李蜀渝等人於同月27日前往中孚綠
    能公司，向沈連明恫稱：「若支票不兌現，就要你工廠關門
    」等語，因認被告梁俊傑涉與王健偉等人共同對沈連明涉犯
    刑法第346 條之恐嚇取財罪嫌。
二、按犯罪事實應依證據認定之，無證據不得認定犯罪事實；又
    不能證明被告犯罪者，應諭知無罪之判決，刑事訴訟法第15
    4 條第2 項、第301 條第1 項分別定有明文。又刑事訴訟法
    第161 條第1 項規定：檢察官就被告犯罪事實，應負舉證責
    任，並指出證明之方法。因此，檢察官對於起訴之犯罪事實
    ，應負提出證據及說服之實質舉證責任。倘其所提出之證據
    ，不足為被告有罪之積極證明，或其指出證明之方法，無從
    說服法院以形成被告有罪之心證，基於無罪推定之原則，自
    應為被告無罪判決之諭知（最高法院92年度台上字第128 號
    判例意旨參考）。又告訴人之告訴，係以使被告受刑事追訴
    為目的，其指訴是否與事實相符，仍應調查其他證據，以資
    審認，必被害人所述被害情形，無瑕疵可擊，且就其他方面
    調查，又與事實相符，始足據為有罪判決之基礎（最高法院
    81年度台上字第3539號判決要旨參照）。
三、公訴人認被告梁俊傑涉犯上揭恐嚇取財之犯行，無非係以被
    害人林坤生、告訴人沈連明之指述，證人黃俊傑之證述，及
    扣案之代銷契約、備忘錄、本票、支票等物為其論據。訊據
    被告梁俊傑供稱伊將旺泰坤公司之代銷契約、備忘錄交給王
    健偉，且王健偉等人於97年7 月21日到旺泰坤公司找林坤生
    時伊亦在場，並應王健偉之要求計算若旺泰坤公司違約5年
    間將造成油品買賣之差價利益約2000萬元之損失，當晚6時
    多，並與林坤生、黃俊傑及王健偉等人一起到滿家小館用餐
    ，過幾天又帶王健偉、李蜀渝等人到中孚綠能公司找沈連明
    等語，惟堅詞否認共同涉犯恐嚇取財及剝奪林坤生行動自由
    ，以及恐嚇沈連明等犯行，並辯稱伊是旺泰坤公司的業務人
    員，因老闆林坤生事先同意可以與王健偉買賣油品，正式簽
    約前又臨時改稱不賣了，伊因此無法對客戶王健偉交代，所
    以才請客戶直接到公司跟老闆林坤生談，伊未與王健偉等人
    一起剝奪林坤生之行動自由，強迫他簽立備忘錄及本票，也
    未出言恐嚇林坤生，而計算若未履約將損失之利益約2000萬
    元是應王健偉之要求，伊不敢拒絕，當時伊也有提醒林坤生
    簽文件前，要先想清楚。至於99年7 月27日上午帶王健偉等
    人到中孚綠能公司找沈連明，是要去瞭解中孚綠能公司的運
    作狀況及支票有無問題，伊未出言恐嚇沈連明，亦未與王健
    偉等人共同恐嚇沈連明等語。經查：
  (一)按共犯之成立，除共同實施犯罪行為者外，其就他人之行為
    負共犯之責者，以有意思聯絡為要件，若事前並未合謀，實
    施犯罪行為之際，又係出於行為者獨立之意思，即不負共犯
    之責（最高法院19年上字第694 號判例要旨參照）。本案被
    告梁俊傑於王健偉等人剝奪林坤生行動自由、強迫林坤生簽
    立備忘錄、本票，及言語恐嚇林坤生時，雖然在場，及帶王
    健偉等人至中孚綠能公司找沈連明，然被告梁俊傑與王健偉
    等人就上揭犯行，是否有犯意聯絡或行為分擔，而為共犯，
    自應調查其他證據，以資判斷。
  (二)被告梁俊傑案發前替旺泰坤公司媒介油品買賣，以從中賺取
    佣金，為該公司業務人員乙節，業據被告梁俊傑供述在卷（
    本院(二)卷第141 至142 頁），核與證人黃俊傑於本院審理時
    具結證稱被告梁俊傑是透過吳永鑫之介紹到旺泰坤公司工作
    ，並替該公司找客戶買賣油品（本院(一)卷第259 至261 頁）
    之證述相符。是被告梁俊傑辯稱案發當時是旺泰坤公司業務
    人員，替該公司媒介油品買賣乙節，應堪採信。
  (三)而案發前被告梁俊傑曾向黃俊傑表示要透過王健偉之介紹，
    將旺泰坤公司之油品賣給他人，林坤生原本同意，遂將旺泰
    坤公司之代銷契約、備忘錄交給被告梁俊傑轉交王健偉審閱
    ，事後林坤生又反悔，表示油量可能不足乙節，復據被告梁
    俊傑供述在卷（本院(二)卷第126 至127 頁），且證人黃俊傑
    於本院審理時亦具結證稱梁俊傑事前曾透過吳永鑫向伊提到
    該客戶，伊當時也將該項訊息轉達給林坤生，林坤生第一次
    、第二次都表示同意，第三次才說量可能不足，跟對方回絕
    算了（本院(一)卷第264 頁），故被告梁俊傑事發前曾將王健
    偉有意代銷旺泰坤公司之油品，而林坤生亦曾向黃俊傑表示
    同意，被告梁俊傑遂將旺泰坤公司之代銷契約、備忘錄交給
    王健偉審閱，然林坤生事後卻反悔之事實，亦堪認定。顯見
    被告梁俊傑辯稱當天伊是請客戶王健偉直接到旺泰坤公司和
    老闆林坤生討論油品代銷事宜，尚非無據。
  (四)本案被告梁俊傑雖請王健偉等人直接到旺泰坤公司找林坤生
    ，且直至當日下午4 、5 時左右王健偉等人離開公司前均在
    場，並曾應王健偉之要求代為計算若林坤生未履約，5 年間
    將造成約2000萬元之利益損失等節，然當天都是由王健偉直
    接與林坤生在旺泰坤公司辦公室內談判，黃俊傑、梁俊傑等
    旺泰坤公司員工則在外面乙節，業據證人黃俊傑於本院審理
    時具結證述在卷（本院(一)卷第270 頁），且證人王健偉於本
    院審理時亦具結證稱當天是伊與林坤生在談（本院(二)卷第53
    頁），顯見被告梁俊傑當天並未從頭到尾參與談判過程，僅
    在王健偉與林坤生談到若未履約，5 年間將造成多少利益之
    損失時，才應王健偉之要求代為計算。衡以當時現場之主控
    權人亦非被告梁俊傑，故被告梁俊傑雖受王健偉之要求，代
    為計算之舉，尚難逕認被告梁俊傑與王健偉等人即有恐嚇取
    財、非法剝奪他人行動自由，或恐嚇危害安全之犯意聯絡可
    言。
  (五)又被告梁俊傑於99年7 月27日上午帶王健偉、李蜀渝等人到
    中孚綠能公司找沈連明，要他負責3 紙支票之票款乙節，業
    據被告梁俊傑供陳在卷（本院(二)卷第139 頁），且證人沈連
    明於本院審理時具結證稱梁俊傑有帶王健偉、李蜀渝等人到
    中孚綠能公司找我，問支票是不是我開的，要我負責票款等
    語（本院(一)卷第211 至212 頁），是被告梁俊傑於99年7 月
    27日雖帶王健偉等人到中孚綠能公司找沈連明，但前往該處
    之目的是要確認支票是由沈連明所開出，並要他屆時負責票
    款，事前並無法判斷王健偉、李蜀渝等人是否會以言語恐嚇
    沈連明，要難認定被告梁俊傑與王健偉、李蜀渝就恐嚇危害
    安全之犯行，事先有何犯意聯絡。又當天在場之人，除王健
    偉曾對沈連明出言恫稱：「若支票到期無法兌現，將有大事
    情發生，林坤生也會有事情發生」，李蜀渝對沈連明出言：
    「支票若無法兌現，則工廠就不用開了」外，其他人並無言
    語或動作恫嚇之情，復據證人沈連明於警詢、檢察官訊問及
    本院審理時具結證述在卷（警卷第121 頁、偵卷第95頁、本
    院(一)卷第212 至213 頁），顯見被告梁俊傑當天除未出言恐
    嚇外，亦無在旁幫腔作勢恫嚇沈連明之情，堪以認定。
  (六)此外復查無積極證據足以證明被告梁俊傑共同涉犯上揭恐嚇
    取財、非法剝奪林坤生行動自由、恐嚇林坤生、沈連明之犯
    行，依罪疑唯輕原則，自應為被告梁俊傑有利之認定，而為
    無罪之諭知。
據上論結，應依刑事訴訟法第299 條第1 項前段、第300 條、第
301 條第1 項，刑法第28條、第302 條第1 項、第305 條、第31
0 條第2 項、第51條第1 項第6 款、第55條，判決如主文。
本案經檢察官李宜穎到庭執行職務。
中    華    民    國    100   年    8     月    17    日
                    刑事第六法庭  審判長法  官 李璧君
                                        法  官 鄭峻明
                                        法  官 曾仁勇
以上正本證明與原本無異。
如不服本判決應於收受本判決後10日內向本院提出上訴書狀，其
未敘述上訴理由者，並得於提起上訴後10日內向本院補提理由書
狀（均須按他造當事人之人數附繕本）「切勿逕送上級法院」。
中    華    民    國    100   年    8     月    17    日
                                      書記官  王紀芸
附錄本判決論罪科刑法條：
刑法第302條第1項
私行拘禁或以其他非法方法，剝奪人之行動自由者，處5 年以下
有期徒刑、拘役或3百元以下罰金。
中華民國刑法第305條
以加害生命、身體、自由、名譽、財產之事，恐嚇他人致生危害
於安全者，處2 年以下有期徒刑、拘役或3 百元以下罰金。
中華民國刑法第310條
意圖散布於眾，而指摘或傳述足以毀損他人名譽之事者，為誹謗
罪，處1 年以下有期徒刑、拘役或5 百元以下罰金。
散布文字、圖畫犯前項之罪者，處2 年以下有期徒刑、拘役或1
千元以下罰金。
對於所誹謗之事，能證明其為真實者，不罰。但涉於私德而與公
共利益無關者，不在此限。